臺灣新北地方法院刑事判決
111年度審訴字第1145號
公  訴  人  臺灣新北地方檢察署檢察官
被      告  葉佳洋



上列被告因違反毒品危害防制條例案件，經檢察官提起公訴（11
1年度毒偵字第2168號），於準備程序中，被告就被訴事實為有
罪之陳述，經告以簡式審判程序之旨，並聽取當事人之意見後，
本院合議庭裁定由受命法官獨任進行簡式審判程序，並判決如下
：
　  主  文
葉佳洋施用第一級毒品，處有期徒刑柒月；扣案之注射針筒壹支
沒收之。又施用第二級毒品，處有期徒刑肆月，如易科罰金，以
新臺幣壹仟元折算壹日。
　　事實及理由
一、本件犯罪事實及證據，除犯罪事實欄一第6行「110年12月13
    日某時許」應更正為「110年12月15日2時10分為警採尿時回
    溯26小時內之某時許」；同欄第8行「再於同日晚上某時許
    ，在新北市樹林區某處公園」應更正為「再於110年12月13
    日晚上某時許，在新北市樹林區某處公廁」；另證據部分補
    充「被告葉佳洋於本院準備程序及審理中之自白」、「扣案
    物照片4張」外，其餘均引用附件檢察官起訴書之記載。
二、論罪：
　㈠核被告所為，係犯毒品危害防制條例第10條第1項之施用第一
    級毒品罪及同條第2項之施用第二級毒品罪。
　㈡被告持有第一、二級毒品進而施用，其持有第一、二級毒品
    之低度行為，為施用之高度行為所吸收，不另論罪。
　㈢被告上開施用第一、二級毒品之犯行，犯意各別，行為互殊
    ，應予分論併罰。
三、爰以行為人之責任為基礎，審酌被告曾因施用毒品犯行經戒
    毒處遇及法院判刑，有臺灣高等法院被告前案紀錄表可參，
    詎仍未能戒除毒癮，漠視法令禁制而犯本罪，顯見其不思悔
    改，自制力欠佳，惟其施用毒品所生危害，實以自戕身心健
    康為主，對於他人生命、身體、財產等法益，尚無明顯而重
    大之實害，兼衡其國中畢業之智識程度（見被告之個人戶籍
    資料），自陳羈押前係從事板模工，月收入約新臺幣3至4萬
    元，家中尚有父親需要扶養之生活狀況（見本院民國111年1
    0月6月簡式審判筆錄第4頁），及其犯後坦承犯行之態度等
    一切情狀，分別量處如主文所示之刑，並就施用第二級毒品
    部分，諭知易科罰金之折算標準。
四、扣案之針筒1支，係被告所有，供本案施用第一級毒品所用
    之物，業據被告供承在卷（見偵卷第9、80頁），爰依刑法
    第38條第2項前段規定宣告沒收之。
據上論斷，應依刑事訴訟法第273條之1第1項、第299條第1項前
段、第310條之2、第454條第2項，判決如主文。
本案經檢察官鄭淑壬提起公訴，檢察官王佑瑜到庭執行職務。
中　　華　　民　　國　　111 　年　　10　　月　　20　　日
                  刑事第二十三庭  法　官　朱學瑛
上列正本證明與原本無異。
如不服本判決，應於判決送達後20日內敘明上訴理由，向本院提
出上訴狀 (應附繕本)，上訴於臺灣高等法院。其未敘述上訴理
由者，應於上訴期間屆滿後20日內向本院補提理由書「切勿逕送
上級法院」。
                                  書記官  盧姿妤
中　　華　　民　　國　　111 　年　　10　　月　　20　　日

附錄本案論罪科刑法條全文：
毒品危害防制條例第10條
施用第一級毒品者，處6月以上5年以下有期徒刑。
施用第二級毒品者，處3年以下有期徒刑。

附件：
臺灣新北地方檢察署檢察官起訴書
                                   111年度毒偵字第2168號
　　被　　　告　葉佳洋　男　44歲（民國00年0月00日生）
　　　　　　　　　　　　住臺中市○區○○街00○0號4樓
　　　　　　　　　　　　國民身分證統一編號：Z000000000號
上列被告因違反毒品危害防制條例案件，業經偵查終結，認應提
起公訴，茲敘述犯罪事實及證據並所犯法條如下：
　　　　犯  罪  事  實
一、葉佳洋前因施用毒品案件，經臺灣臺中地方法院裁定送觀察
    、勒戒後，認無繼續施用毒品之傾向，於民國110年11月29
    日執行完畢釋放，並由臺灣臺中地方檢察署檢察官以110年
    度毒偵緝字第373號為不起訴處分確定。詎仍不知悔改，於
    上開觀察、勒戒執行完畢釋放3年後，復基於施用第一級、第二
    級毒品之犯意，於110年12月13日某時許，在新北市樹林區
    某處公園，以針筒注射方式，施用第一級毒品海洛因1次，
    再於同日晚上某時許，在新北市樹林區某處公園，以燃燒玻
    璃球吸食煙霧方式，施用第二級毒品甲基安非他命1次。嗣
    於110年12月15日1時40分許，為警在新北市樹林區東榮街11
    3號前查獲，並扣得針筒1支，復經警採集其尿液送驗後，結
    果呈嗎啡、可待因、甲基安非他命陽性反應，而查悉上情。
二、案經新北市政府警察局樹林分局報告偵辦。
　　　　證  據  並  所  犯  法  條
一、證據清單暨待證事實：
編號 證據名稱 待證事實 1 被告葉佳洋於偵查中之自白 ⑴上揭採集送驗之尿液係被告葉佳洋親自排放、封緘之事實。 ⑵被告於上開時、地，以上述方式施用第一級毒品海洛因、第二級毒品甲基安非他命之事實。 2 台灣檢驗科技股份有限公司出具之濫用藥物檢驗報告（檢體編號：J0000000號）、勘察採證同意書、新北市政府警察局受採集尿液檢體人姓名及檢體編號對照表 被告於上開時、地施用第一級毒品海洛因、第二級毒品甲基安非他命，經警採集其尿液送驗後，結果呈嗎啡、可待因、甲基安非他命陽性反應之事實。 3 扣案之針筒1支、新北市政府警察局樹林分局搜索扣押筆錄、扣押物品目錄表 被告為警查獲時，扣得針筒1支之事實。 
二、核被告所為，係犯毒品危害防制條例第10條第1項、第2項之
    施用第一級、第二級毒品罪嫌。被告所犯上開2罪間，犯意
    各別、行為互殊，請予分論併罰。至扣案針筒1支，為被告
    所有且供犯罪所用之物，請依刑法第38條第2項規定宣告沒
    收。
三、依毒品危害防制條例第23條第2項、刑事訴訟法第251條第1
    項提起公訴。　 
  　此　  致 
臺灣新北地方法院
中　　華　　民　　國　 111　　年　　5 　　月　　20　　日
　　　　　　　　　　　　　　　檢　察　官  鄭淑壬